臺灣板橋地方法院刑事判決　　　　　　　　　　　　九十二年度易字第三０六五號
　　公　訴　人　臺灣板橋地方法院檢察署檢察官
　　被　　　告　乙○○
右列被告因竊盜等案件，經檢察官提起公訴（九十二年度偵字第一七０八二號、第一
八八一五號），本院判決如左：
    主    文
乙○○收受贓物，處有期徒刑參月。又連續攜帶兇器竊盜，處有期徒刑玖月；扣案之
尖嘴鉗、一字起子各壹支、扳手參支，均沒收。應執行有期徒刑拾月；扣案之尖嘴鉗
、一字起子各壹支、扳手參支，均沒收。
    事    實
一、乙○○前於民國八十四年間因違反麻醉藥品管理條例、肅清煙毒條例及竊盜案件
    ，經臺灣高等法院於八十五年二月二十九日以八十五年度上訴字第四九二號刑事
    判決各判處有期徒刑八月、三年二月確定，及經本院於八十五年二月八日以八十
    五年度易字第二一號刑事判決判處有期徒刑三月確定，以上三罪經臺灣高等法院
    裁定應執行有期徒刑三年八月確定。復於八十五年間因麻醉藥品管理條例及肅清
    煙毒條例案件，經本院於八十五年十月二十九日以八十五年度訴字第一八七九號
    刑事判決分別判處有期徒刑五月、三年二月，應執行有期徒刑三年五月確定。復
    於同年十一月間，因重傷害案件，經本院於八十六年四月十七日以八十五年度訴
    字第三０四七號刑事判決判處有期徒刑二年九月確定，並與前述判決接續執行，
    甫於八十九年十月二日假釋出獄，假釋縮刑期滿日期為九十四年十月二十日，尚
    在假釋中。
二、乙○○於九十二年八月下旬某日，在臺北縣三重市○○路一三四巷二七號前方鐵
    皮屋住處，明知姓名年籍不詳、綽號「小黃」之成年男子，所交付之丙○○所有
    摩托羅拉廠牌Ｖ八０八八型手機一支，係來路不明之贓物（該手機一支，係丙○
    ○所有，於九十二年八月二十七日十二時五十分許，在台北縣三重市○○路四十
    巷十號前，遭不詳姓名年籍之人搶奪），竟基於收受贓物之犯意，予以收受持有
    。嗣於同年九月四日十四時三十分許，經警持本院法官核發之搜索票前往上開住
    處搜索時，扣得上開手機，始悉上情。
三、乙○○另基於意圖為自己不法所有之概括犯意，先於九十二年九月二十六日凌晨
    零時許，攜帶其所有客觀上可供兇器使用之尖嘴鉗、一字起子各一支、扳手三支
    ，在台北內湖區○○街內湖高工後方第二十號停車格內，以上開工具破壞汽車門
    鎖，竊取丁○○所有、車牌號碼Ｐ七─○二七七號自用小客車一部，得逞後駛離
    。復於翌日二十時許，攜帶其所有客觀上可供兇器使用之上開工具，在台北縣三
    重市○○○○道停車場內，以扳手竊取甲○○所有、車牌號碼三Ｇ─一四七五號
    自用小客車車牌二面，隨即將上開三Ｇ─一四七五號車牌懸掛於上開車牌號碼Ｐ
    七─○二七七號自用小客車上，以逃避查緝。嗣於同年月七日十三時四十分許，
    乙○○駕駛上開車輛搭載第三人黃及時，行經在台北縣土城市○○路○段，為警
    發現可疑而攔截盤查，乙○○乘機逃逸，始悉上情，並扣得尖嘴鉗、一字起子各
    一支、扳手三支。經警循線於翌日凌晨一時三十分許，在台北市○○街三十二之
    一號將乙○○逮獲。
四、案經台北縣政府警察局汐止分局、土城分局報請臺灣板橋地方法院檢察署檢察官
    偵查起訴。
    理  由
一、右揭犯罪事實，業據被告乙○○於警詢、偵查及本院審理時坦承不諱（見九十二
    年度偵字第一八八一五號偵查卷第九頁、第八八頁、本院九十三年六月十日審判
    筆錄），核與被害人丙○○、丁○○、甲○○等人分別於警詢與偵查中指訴綦詳
    （見九十二年度偵字第一七０八二號偵查卷第二二頁、九十二年度偵字第一八八
    一五號偵查卷第七六頁、第七九頁、第一００頁），並有贓物領據三紙、車籍作
    業系統─查詢認可資料二紙、車輛失竊電腦輸入單一紙、照片二張在卷及被告所
    有，供竊盜所用之尖嘴鉗、一字起子各一支、扳手三支扣案可稽（見九十二年度
    偵字第一七０八二號偵查卷第二三頁、第三四頁、九十二年度偵字第一八八一五
    號偵查卷第七七頁、第七八頁、第八０頁至第八二頁及本院刑事卷），是被告前
    揭自白核與事實相符，且上開摩托羅拉廠牌Ｖ八０八八型手機一支，係屬贓物無
    訛。又扣案之尖嘴鉗、一字起子各一支、扳手三支，經本院當庭勘驗結果，尖嘴
    鉗一支，長一六公分，金屬材質部分，長七．五公分，操作性能正常，金屬部分
    質地堅硬厚重。扳手三支，第一支扳手長二五公分，把手部分寬一．二公分，整
    支材質均為金屬，質地厚重，前後均有套環，圓形直徑外緣分別為二．四公分及
    二公分，內緣均為鈍型鋸齒狀。第二支扳手，長九公分，寬○．九公分，整支材
    質均為金屬，質地厚重，扳手一方有套環，套環外緣直徑呈一．四公分，套環內
    緣呈六角形狀。另一端成開口式的套環，開口部分寬○．八公分。第三支扳手，
    呈人字型狀，三邊等長均為七．五公分，中間部分以材質塑膠包裝，三邊均為金
    屬，質地厚重，金屬長均為四公分，三邊金屬頂端均有套環，套環外緣直徑○．
    九、一．一公分、一．三公分，內緣均為六角形狀。起子一支（已斷裂）長八公
    分，寬○．九公分，呈正立方體狀，整支材質均為金屬，質地堅硬厚重，頂端呈
    尖銳狀，並呈一字型，並有些許斷裂。均係客觀上足以對人之生命、身體安全構
    成威脅，而具有危險性，自屬兇器無訛（見本院九十三年六月十日審判筆錄）。
    本件事證明確，被告犯行洵堪認定，應予依法論科。
二、核被告所為，係犯刑法第三百二十一條第一項第三款之攜帶兇器竊盜罪及同法第
    三百四十九條第一項之收受贓物罪。被告先後二次竊盜犯行，時間緊接、所犯係
    構成要件相同之罪，顯係基於概括犯意為之，應依連續犯規定以一罪論，並加重
    其刑。其所犯上開收受贓物、竊盜二罪間，犯意各別，行為互殊，應予分論併罰
    。又被告前於八十四年間因違反麻醉藥品管理條例、肅清煙毒條例及竊盜案件，
    經臺灣高等法院於八十五年二月二十九日以八十五年度上訴字第四九二號刑事判
    決各判處有期徒刑八月、三年二月確定，及經本院於八十五年二月八日以八十五
    年度易字第二一號刑事判決判處有期徒刑三月確定，以上三罪經臺灣高等法院裁
    定應執行有期徒刑三年八月確定。復於八十五年間因麻醉藥品管理條例及肅清煙
    毒條例案件，經本院於八十五年十月二十九日以八十五年度訴字第一八七九號刑
    事判決分別判處有期徒刑五月、三年二月，應執行有期徒刑三年五月確定。復於
    同年十一月間，因重傷害案件，經本院於八十六年四月十七日以八十五年度訴字
    第三０四七號刑事判決判處有期徒刑二年九月確定，並與前述判決接續執行，甫
    於八十九年十月二日假釋出獄，假釋縮刑期滿日期為九十四年十月二十日，尚在
    假釋中，於假釋中再犯本件有期徒刑以上之罪，不構成累犯，此有臺灣高等法院
    被告全國前案紀錄表一紙在卷可佐。公訴人認為被告係累犯，容有誤會，附此敘
    明。爰審酌被告有事實欄之前科，素行不佳、犯罪之動機、所收受贓物及竊取之
    財物價值、次數，檢察官求處有期徒刑四月、一年及被告坦承犯行，犯後態度良
    好等一切情狀，各量處如主文所示之刑，並定其應執行之刑，以資儆懲。
三、扣案之尖嘴鉗、一字起子各一支、扳手三支，係被告所有，且供上開竊盜犯行所
    用之物，業據被告供承在卷，爰依刑法第三十八條第一項第二款之規定併予宣告
    沒收。
四、公訴意旨另以：被告乙○○基於意圖為自己不法所有之概括犯意，於九十二年十
    月上旬，在台北市○○街停車場第一三七號、第一四○號停車格，連續二次以客
    觀上足為兇器之扳手，撬開不詳車號之車輛，共竊得汽車音響三個、換片箱二個
    。因認被告亦犯刑法第三百二十一條第一項第三款之攜帶兇器竊盜罪罪嫌等語。
    按被告之自白，不得作為有罪判決之唯一證據，仍應調查其他必要之證據，以察
    其是否與事實相符，此刑事訴訟法第一百五十六條第二項定有明文。經查：被告
    劉成生固於警訊、偵查、及本院審理中坦承不諱（見九十二年度偵字第一八八一
    五號偵查卷第八九頁正面、第十二頁、第二十八頁、第四六至四七頁、本院九十
    三年六月十日審判筆錄），惟並未有任何被害人可供查證，且被告劉成生於本院
    行準備程序時供稱：汽車音響二個、換片箱二個係在三重橋下購買，另汽車音響
    一個，是伊所有等語，前後供詞不一；又於二部自小客車上竊取汽車音響三個、
    換片箱二個，亦與一部自小客車大部分皆是安裝汽車音響一個、換片箱一個，或
    者是汽車音響一個、換片箱二個之常情不符，則被告自白是否與事實相符，即有
    存疑。再者，被告持有汽車音響二個、換片箱二個，亦可能係購買或收受贓物取
    得，故本罪疑惟輕之原則，自應從有利被告之認定，尚難認被告有此部分竊盜之
    犯行，惟公訴人認此部分與上開起訴論罪部分有連續犯之裁判上一罪關係，爰不
    另為無罪之諭知。
據上論斷，應依刑事訴訟法第二百九十九條第一項前段，刑法第五十六條、第三百二
十一條第一項第三款、第三百四十九條第一項、第五十一條第五款、第三十八條第一
項第二款，罰金罰鍰提高標準條例第一條前段，判決如主文。
本案經檢察官陳銘祥到庭執行職務。
中　　　華　　　民　　　國　　九十三　　年　　　六　　　月　　二十四　　日
                                      臺灣板橋地方法院刑事第二庭
                                          審判長　法  官  高奕驤
                                          　　　　法  官  潘翠雪
                                          　　　　法  官  曾正耀
右正本證明與原本無異。
如不服本判決，應於判決送達後十日內，向本院提出上訴狀。
                                                  書記官  黃靖媛
中　　　華　　　民　　　國　　九十三　　年　　　六　　　月　　二十四　　日
附錄本案論罪科刑法條全文
刑法第三百二十一條
犯竊盜罪而有左列情形之一者，處六月以上、五年以下有期徒刑：
一於夜間侵入住宅或有人居住之建築物、船艦或隱匿其內而犯之者。
二  毀越門扇、牆垣或其他安全設備而犯之者。
三  攜帶兇器而犯之者。
四  結夥三人以上而犯之者。
五  乘火災、水災或其他災害之際而犯之者。
六  在車站或埠頭而犯之者。
前項之未遂犯罰之。
刑法第三百四十九條
收受贓物者，處三年以下有期徒刑、拘役或五百元以下罰金。
搬運、寄藏、故買贓物或為牙保者，處五年以下有期徒刑、拘役或科或併
科一千元以下罰金。
因贓物變得之財物，以贓物論。
